【裁判字號】    91,訴,447
【裁判日期】    920421
【裁判案由】    偽造文書等
【裁判全文】
台灣雲林地方法院刑事判決                         九十一年度訴字第四四七號
    公 訴 人  台灣雲林地方法院檢察署檢察官
    被    告  己○○
右被告因偽造文書等案件，經檢察官提起公訴（九十年度偵字第三九五二號），本院
判決如左：
    主  文
己○○共同連續行使偽造私文書，足以生損害於他人，累犯，處有期徒刑壹年，扣案
之戊○○印章一顆、扣案之郵政存簿儲金簿上偽造之戊○○印文一枚，郵政存簿儲金
立帳申請書上偽造之戊○○印文一枚、一式二聯簽帳單上偽造之丙○○署押各一枚，
均沒收。
    事  實
一、己○○曾因竊盜案件，經法院判處有期徒刑三月，於民國（下同）七十二年一月
    二十六日執行完畢；又因竊盜案件，經法院判處有期徒刑五月，於七十三年四月
    二十九日執行完畢；又因二件竊盜案件，分別經法院判處有期徒刑一年、九月，
    定應執行刑一年六月，於七十五年六月十一日執行完畢；又因竊盜案件，經法院
    判處有期徒刑一年，於八十六年九月十七日執行完畢；又因竊盜、違反電信法、
    傷害致死案件，分別經法院判處有期徒刑六月、三月、七年十月，定應執行刑八
    年二月，現在執行中。（台灣雲林第二監獄）
二、己○○基於概括犯意，(一)與姓名年籍不詳綽號「阿文」之成年男子，共同基於變
    造特種文書之犯意聯絡，由己○○於八十九年九月底某日提供相片底片交付予「
    阿文」，由「阿文」以換貼相片之方式，將乙○○、戊○○之身分證換貼己○○
    照片變造完成，並將上開變造後之身分證交予己○○供躲避通緝、臨檢、郵局開
    戶之用，而後二人於八十九年十月九日，由己○○持前揭變造過之戊○○身分證
    ，並與「阿文」共同前往台北市北區郵政管理局樓下的一間刻印店，利用不知情
    的刻印師傅偽造戊○○印章一顆，而一起至台北市北區郵政管理局，冒用戊○○
    之身分申辦開戶，領取存摺一本，足生損害於戊○○、乙○○。(二)又己○○明知
    自稱為「林財源」之不詳年籍成年男子於八十九年十二月十八日二十二時許，在
    台北縣中和市附近交付丙○○所有之卡號0000000000000000富
    邦銀行ＶＩＳＡ卡、卡號0000000000000000富邦銀行萬事達卡
    、卡號0000000000000000安信銀行萬事達卡、卡號00000
    00000000000華南銀行ＶＩＳＡ等四張信用卡，係來源不明之贓物，
    竟仍收受之，並於同日二十二時四分許，與「林財源」互為犯意聯絡，共同基於
    不法所有之意圖，前往台北縣中和市○○路○段三二號全國電子專賣店永和門市
    部，持前述卡號0000000000000000安信銀行萬事達卡，偽簽丙○○之署名於簽帳單上，並將該信用卡簽帳單交予店員夏至誠，而行使偽造私文
    書，足以生損害於丙○○，藉以詐取價值達一萬三千五百八十八元之摩托羅拉牌
    ８０８８型手機一支得手後，復欲以前述卡號000000000000000
    0富邦銀行ＶＩＳＡ卡再盜刷購買摩托羅拉牌３６８８型手機時，為店員夏至誠
    發覺有異，報警而查獲上情。並在其身上扣得前開丙○○之信用卡四張、經變造
    之乙○○身分證及戊○○身分證影本、偽刻之戊○○印章、郵局存摺等物。
三、案經台北縣政府警察局永和分局報請台灣板橋地方法院檢察署呈請台灣高等法院
    檢察署檢察長核轉台灣雲林地方法院檢察署檢察官偵查起訴。
    理  由
一、被告除辯稱「信用卡是朋友拿給我的，林財源之前有欠我錢，他拿他表哥的信用
    卡給我要我去刷卡用。」「信用卡是林財源打電話給我叫我出來，他之前有欠我
    錢，錢要還我，我要付房租費，他就帶我去全國電子專賣店，他也有跟我進去，
    他拿四張信用卡，他說是他表哥的，我有問他表哥為何沒有來，他也沒有說，他
    說他跟他表哥借信用卡給我用，先去買手機，然後再賣來換錢。」之外，對於其
    餘事實，則都承認。法官認為：事實經過，有夏至誠警訊筆錄（板橋一二－一
    三頁）、檢察官訊問筆錄（板橋四三－四四頁）、丙○○警訊筆錄（板橋八－九
    頁）、華南銀行職員薛金龍警訊筆錄（板橋一八－一九頁）乙○○警訊筆錄（板
    橋一０－一一頁），以及二聯式信用卡簽帳單（板橋二一頁）、乙○○身分證原
    本（板橋二五頁）、戊○○身分證影本（板橋二五頁）（被告供稱正本在「阿文
    」處－雲林二五頁）、信用卡、行動電話機之贓物認領保管單（板橋二七－二九
    頁）、戊○○郵政存簿儲金立帳申請書影本、給郵局之身分證影本（雲林三０頁
    ）可資佐證。蒞庭檢察官指出「被告辯解盜刷信用卡部分是林財源欠他錢，說
    是這是他表哥的，所以不知是贓物云云。但是，(1)第一點，被告之前沒有提到這
    樣的抗辯，是否真實有可疑之處。(2)第二點，被告之前有提到丙○○信用卡在當
    天稍早有「林財源」與「阿文」分別拿到屈臣氏刷過等語，可見被告應該知道信
    用卡的來源有問題。(3)第三點，「阿文」與「林財源」是被告的損友，因為被告
    供稱偽造的身分證是他們二人建議並替他偽造，可見被告知道這二人有犯罪的習
    性，他們所交付的信用卡當然也是可疑為贓物。(4)第四點，依常理，借親友的卡
    來刷不是不可能，只是借親友的卡，再拿來借給第三人，這是有違反常理。(5)第
    五點，一次出借四張信用卡也不合理。」法官認為檢察官的說明合乎情理，被告
    所辯不合情理。
二、(一)被告己○○所為上述行為，變造乙○○、戊○○身分證，偽刻戊○○印章，
    而後持偽造之戊○○身分證前往郵政管理局開戶的行為，觸犯刑法第二百十六條
    、第二百十二條行使變造身分證足以生損害於他人罪，及同法第二百十六條、第
    二百十條行使偽造私文書，足以生損害於他人罪。(1)其與「阿文」有犯意聯絡行
    為分擔，均為共同正犯。(2)變造身分證的行為，為高度的行使行為吸收，不另論
    罪。(3)其利用不知情的刻印師傅偽造戊○○印章，雖係間接正犯，惟偽造印章、
    印文之行為為偽造私文書之一部分，偽造私文書則為行使行為所吸收，均不另論
    罪。(4)其所犯上述二罪間，有方法結果之牽連關係，為牽連犯，應從一重依行使
    偽造私文書，足以生損害於他人罪處斷。其收受贓物信用卡，並持往全國電子
    專賣店盜刷信用卡的行為，觸犯第三百四十九條第一項之收受贓物罪，及同法第
    二百十六條、第二百十條行使偽造私文書罪、第三百三十九條第一項之詐欺取財
    罪。(1)所犯行使偽造私文書罪、詐欺取財罪，與「林財源」間有犯意聯絡行為分
    擔，均為共同正犯。(2)其中偽造署押之行為為偽造私文書之一部分，偽造私文書
    則為行使行為所吸收，均不另論罪。(3)所犯收受贓物、行使偽造私文書罪、詐欺
    取財之間，有方法結果之牽連關係，為牽連犯，應從一重依行使偽造私文書罪處
    斷。(二)其先後二次行使偽造私文書行為，犯罪構成要件相同，時間緊接，手法相
    同，堪認於第一次行為前，即有多次實施之概括犯意，為連續犯，應依刑法第五
    十六條之規定論以一罪，並依法加重其刑。(三)查被告有右揭前科，有卷附被告全
    國前案紀錄表一件在卷可稽，其於有期徒刑執行完畢後五年內再犯本件有期徒刑
    以上之罪，為累犯，應依法遞加其刑。(四)法官認為：被告年僅三十四歲，看起
    來身體健康，應該可以自食其力的，卻已有許多次的犯罪前科，實在讓人感慨，
    隱藏身分的犯罪，十分令警察與被害人困擾，因此法官希望被告因此接受一年
    的監禁。被告躲避追緝、借殼行騙，活得像個隱形人。法官推想，這樣的生活
    ，心裡總不踏實，真相被拆穿時，被害人的痛恨表情，旁人的嫌惡口氣，恐怕連
    被告都不容易尊敬自己。法官希望被告坦然接受處罰，並應該要想到再出獄時，
    已是四十歲左右的人了，人生的黃金歲月，在監獄來來去去，犯罪的成本實在太
    高。平凡、簡樸地過活，雖然辛苦、無趣，卻低風險、有尊嚴。
三、據上論斷，應依刑事訴訟法第二百九十九條第一項前段，刑法第二百十條、第二
    百十二條、第二百十六條、第三百四十九條一項、第三百三十九條第一項、第二
    十八條、第五十五條、第五十六條、第四十七條、第二百十九條，罰金罰鍰提高
    標準條例第一條前段，判決如主文。
本案經檢察官甲○○偵查起訴，檢察官丁○○到庭執行職務。
中      華      民      國      九十二  年      四      月    二十一    日
                                      台灣雲林地方法院刑事第一庭
                                              法  官  林  輝  煌
右正本證明與原本無異。
如不服本判決，應於送達後十日內向本院提出上訴狀（須附繕本），上訴於台灣高等
法院台南分院。
告訴人或被害人對於本判決如有不服，而請求檢察官上訴者，其上訴期間之計算以檢
察官收受判決正本之日期為準。
                                              書記官  陳  美  華
中      華      民      國      九十二  年      四      月    二十一    日
附錄本案論罪科刑法條全文：
中華民國刑法
第二百十條
  偽造、變造私文書，足以生損害於公眾或他人者，處五年以下有期徒刑。
第二百十二條
  偽造、變造護照、旅券、免許證、特許證及關於品行、能力服務或其他相類之證書
  、介紹書，足以生損害於公眾或他人者，處一年以下有期徒刑、拘役或三百元以下
  罰金。
第二百十六條
  行使第二百十條至第二百十五條之文書者，依偽造、變造文書或登載不實事項或使
  登載不實事項之規定處斷。
第三百三十九條
  意圖為自己或第三人不法之所有，以詐術使人將本人或第三人之物交付者，處五年
  以下有期徒刑、拘役或科或併科一千元以下罰金。
  以前項方法得財產上不法之利益或使第三人得之者，亦同。
  前二項之未遂犯罰之。
第三百四十九條
  收受贓物者，處三年以下有期徒刑、拘役或五百元以下罰金。
  搬運、寄藏、故買贓物或為牙保者，處五年以下有期徒刑、拘役或科或併科一千元
  以下罰金。
  因贓物變得之財物，以贓物論。
第二百十九條
  偽造之印章、印文或署押，不問屬於犯人與否，沒收之。


司法院資訊處製作；財團法人民間司法改革基金會備份。
